【裁判字號】    98,易,479
【裁判日期】    980310
【裁判案由】    恐嚇取財
【裁判全文】
臺灣臺中地方法院刑事判決               98年度易字第479號
公  訴  人  臺灣臺中地方法院檢察署檢察官
被      告  乙○○
上列被告因恐嚇取財案件，經檢察官提起公訴（98年度偵字第22
75號），因被告於準備程序中為有罪之陳述，本院合議庭裁定由
受命法官獨任進行簡式審判程序，茲院判決如下：
    主    文
乙○○意圖為自己不法之所有，以恐嚇使人將本人之物交付，處
有期徒刑陸月，如易科罰金，以新臺幣壹仟元折算壹日，緩刑貳
年，緩刑期間付保護管束。
    犯罪事實
一、乙○○意圖為自己不法之所有，於民國97年12月28日凌晨 3
    時20分許，前往臺中市○區○○路628 號之「甲○○○○○」
    ，向店員徐千倫恫嚇稱：「要搶劫，看你有多少錢，都拿出
    來。如果不給，就要翻臉打人」等語，致徐千倫心生畏懼，
    將收銀機內之現金新臺幣（下同）1,600 元，交付予乙○○
    。嗣因徐千倫報警，而為到場之員警當場查獲。
二、案經臺中市警察局第二分局報告臺灣臺中地方法院檢察署檢
    察官偵查起訴。
    理    由
一、程序方面：
  (一)按簡式審判程序之證據調查，不受刑事訴訟法第159條第1項
    規定之限制，刑事訴訟法第273條之2定有明文。此乃因簡式
    審判程序，貴在審判程序之簡省便捷，故調查證據之程序宜
    由審判長便宜行事，以適當之方法行之即可；又因被告對於
    犯罪事實並不爭執，可認定被告亦無行使反對詰問權之意，
    因此有關傳聞證據之證據能力限制規定無庸予以適用。
  (二)本件證人徐千倫於警詢所為之陳述，雖為審判外之言詞陳述
    ，其性質為傳聞證據；惟本件訴訟係適用簡式審判程序，有
    審判筆錄在卷可稽，是其於警詢中所為之證言，自均得作為
    認定事實之證據。
二、訊據被告乙○○對於上開犯罪事實坦承不諱，核與證人徐千
    倫於警詢證述之情節相符，復有贓物認領保管單、扣押物品
    目錄表、臺中市警察局勤務指揮中心受理各類案件紀錄單、
    呼氣酒精測試濃度表（被告當時有飲酒）、照片4 張等在卷
    可稽。足認被告之自白與事實相符。本件事證明確，被告犯
    行洵堪認定。
三、核被告所為，係犯刑法第346條第1項之恐嚇取財罪。爰審酌
    被告不思以正途營生，竟以言詞恐嚇被害人方式取得不法財
    物，惟犯後已能坦承犯行，及其取得財物之金額非鉅，犯罪
    情節尚非嚴重等一切情狀，量處如主文所示之刑，並諭知易
    科罰金之折算標準。又被告未曾因故意犯罪受有期徒刑以上
    刑之宣告，有臺灣高等法院被告前案紀錄表在卷可按，且被
    告犯後坦承犯行，並考量伊犯罪當時之酒測值達呼氣酒精濃
    度0.85毫克，神智非常人之狀態，尚非毫無可憫恕之處，本
    院認為被告經此偵審程序的教訓，當已能知所警惕，信無再
    犯之虞，經綜核各情，認被告所宣告之刑，以暫不執行為適
    當，爰依刑法第74條第1項第1款併予宣告緩刑2 年。又為使
    被告於緩刑期間內，能深自惕勵，強化法治之認知，以免日
    後再酒後誤事，並依刑法第93條第1 項後段之規定，於緩刑
    期間付保護管束，期能使被告於保護管束期間，確切培養正
    確的法治觀念。
據上論斷，應依刑事訴訟法第273 條之1第1項、第299條第1項前
段，刑法第346 條第1項、第41條第1項前段、第74條第1項第1款
、第93第1項後段，刑法施行法第1條之1，判決如主文。
中    華    民    國    98    年    3     月    10    日
                  刑事第九庭  法  官  高英賓
以上正本證明與原本無異。
如不服本判決應於收受判決後10日內向本院提出上訴書狀，並應
敘述具體理由；其未敘述上訴理由者，應於上訴期間屆滿後20日
內向本院補提理由書（均須按他造當事人之人數附繕本）「切勿
逕送上級法院」。
                              書記官  司立文
中    華    民    國    98    年    3     月    10    日
附錄論罪科刑法條：
中華民國刑法第346 條
意圖為自己或第三人不法之所有，以恐嚇使人將本人或第三人之
物交付者，處6月以上5年以下有期徒刑，得併科1 千元以下罰金
。
以前項方法得財產上不法之利益，或使第三人得之者，亦同。
前二項之未遂犯罰之。


司法院資訊處製作；財團法人民間司法改革基金會備份。
